臺灣桃園地方法院刑事判決
110年度訴字第1283號
公  訴  人  臺灣桃園地方檢察署檢察官 
被      告  黃天極




上列被告因傷害案件，經檢察官提起公訴（110年度偵緝字第862
號），本院判決如下：
    主  文
黃天極犯傷害罪，處有期徒刑貳月，如易科罰金，以新臺幣壹仟
元折算壹日。
    事  實
黃天極於民國109年8月12日下午6時許，在桃園市○○區○○○路0段0
00巷000弄00○0號4樓（起訴書誤載為5樓，應予更正）5B室之租
屋處門口，因租屋管理問題與吳宇榮發生口角爭執，竟基於傷害
之犯意，將吳宇榮拉入上開租屋處內，徒手毆打吳宇榮，致吳宇
榮受有臉部及左眼挫傷、左肩挫傷、腹部抓傷等傷害。
    理  由
一、認定犯罪事實所憑之證據及理由
    訊據被告黃天極固坦承有於上開時間、地點與告訴人吳宇榮
    發生肢體衝突，且不否認告訴人受有前揭傷勢之事實，惟矢
    口否認有何傷害之犯行，辯稱：告訴人開門進去打我，當時
    我沒有還手攻擊告訴人云云。經查：
　　㈠被告於上開時間、地點與告訴人發生肢體衝突，業據被告
      於本院準備程序時供承在卷（本院110年度訴字第1283號
      卷【下稱本院訴卷】二第32、33頁），核與證人即告訴人
      於警詢、偵訊及本院審理時證述之情節相符（臺灣桃園地
      方檢察署109年度偵字第33950號卷【下稱偵卷】第29至31
      、84頁；本院訴卷二第74至78頁）；而告訴人受有臉部及
      左眼挫傷、左肩挫傷、腹部抓傷等傷害，除據告訴人前揭
      證述明確外，亦為被告所不爭執，並有聯新國際醫院診斷
      證明書（偵卷第41頁）及聯新國際醫院111年8月5日聯新
      醫字第2022070179號函暨所附告訴人病歷資料及傷勢照片
      核（本院訴卷二第53至63頁）在卷可稽。是此部分事實，
      首堪認定。
　　㈡被告因租屋管理問題與告訴人發生口角爭執，遂將吳宇榮
      拉入上開租屋處內，徒手毆打告訴人等節，業據告訴人於
      警詢時證稱：當日有房客通知管理租屋公司，表示5B房客
      在樓梯大小聲、潑水，我就帶著鑰匙及租賃契約前往5B室
      瞭解情況，被告剛好要出門，我向被告重申如果不遵守租
      約及生活公約，就請被告搬走，被告情緒激動要甩門，我
      站在門口用腳去頂開，被告就徒手將我拉入5B室內，用右
      手往我的頭部攻擊，我開始抵抗被告的攻擊，將被告壓制
      在5B室床上，我與被告扭打，大約2至3分鐘後我就放開被
      告，接著被告打電話報警，我則在樓下警衛室等警察到場
      等語（偵卷第29至31頁）；又於偵訊時證稱：當天被告要
      將門關上，我用腳擋住門，被告卻用手抓我拉進他的房間
      ，雙方有拉扯及互相毆打，我把被告壓制在床上，也有用
      手去擋被告等語（偵卷第84頁）；復於本院審理時證稱：
      當日在中壢區中山東路1段223巷129弄4樓5B室，我用腳擋
      住門，被告拉我的領子，將我拉進去房間，我遭被告用拳
      頭打我的頭，我開始抵抗被告攻擊，將被告壓制在床上，
      被告說要報警，我就放開被告等語（本院訴卷二第74至78
      頁）。
　　㈢互核告訴人上開證述內容，就被告將告訴人拉進屋內後徒
      手毆打告訴人成傷之重要事實，前後所述均屬一致，並無
      違背常情之處，且告訴人與被告素不相識，亦無糾紛或仇
      隙（偵卷第7頁），在經過具結擔保其證言之憑信性後，
      實無甘冒偽證罪刑罰之風險，攀誣構陷被告入罪之動機，
      堪認告訴人所證情節非虛。參以告訴人於案發後數小時之
      109年8月12日晚間8時30分許，前往聯新國際醫院急診就
      醫，經診斷受有臉部及左眼挫傷、左肩挫傷、腹部抓傷之
      傷害，有聯新國際醫院診斷證明書在卷可佐（偵卷第41頁
      ），並經本院向聯新國際醫院調取告訴人病歷資料及傷勢
      照片核閱無訛（本院訴二卷第53至63頁），而告訴人所受
      臉部及左眼挫傷之傷勢情形，位置分布在人體頭部，核與
      其所述遭被告徒手攻擊部位相符，且告訴人為抵抗被告毆
      打，雙方互有壓制、扭打，被告與告訴人扭打過程中造成
      告訴人受有左肩挫傷、腹部抓傷等傷害，亦與一般生活經
      驗法則相合，足認告訴人證述確有遭被告徒手毆打等情，
      應堪信實。
　　㈣被告雖辯稱其未傷害告訴人，反而是先遭被告攻擊云云。
      惟查，被告先徒手毆打告訴人成傷等情，業據告訴人指證
      明確，並有前開診斷證明書、病歷資料及傷勢照片在卷可
      憑，業如前述。又被告就其遭告訴人攻擊之方式，先於警
      詢時供稱：告訴人抽出鑰匙攻擊我等語（偵卷第9頁）；
      嗣於本院準備程序及審理時改稱：告訴人以手肘攻擊我的
      胸腔上部，造成胸腔內出血等語（本院訴卷二第33、83頁
      ），其所述前後歧異，已難遽信；況且，觀諸被告所提出
      之診斷證明書（偵卷第43頁），並無被告所述因遭告訴人
      攻擊而造成胸腔內出血之傷勢，益徵被告供述其遭告訴人
      毆打一節，顯與客觀事證不符，再酌以告訴人所述其因抵
      制被告攻擊而雙方互有壓制、扭打等情，雙方必然因肢體
      接觸而有造成身體擦挫傷之可能，反而與上開診斷證明書
      顯示被告身體多處擦挫傷情形相合，實難遽以被告受有前
      揭傷勢，逕認告訴人先出手攻擊被告。是被告此部分辯解
      ，尚難憑採。
　　㈤至告訴人雖於偵查中證稱：被告抓我的頭去撞櫃子等語（
      偵卷第84頁），就被告攻擊告訴人之方式，與告訴人於警
      詢及本院審理時證述內容略有出入，惟受限於人之記憶有
      限，此部分諒係因時隔已久，致認知或記憶錯誤之可能性
      較高，並不影響告訴人前開證述內容之憑信性，附此敘明
      。
　　㈥綜上所述，被告所辯係屬犯後卸責之詞，不足採信，本案
      事證明確，被告犯行堪以認定，應依法論科。
二、論罪科刑
　　㈠核被告所為，係犯刑法第277條第1項之傷害罪。
　　㈡爰以行為人之責任為基礎，審酌被告僅因細故與告訴人發
      生口角爭執，竟不思以理性方式溝通，以徒手攻擊告訴人
      成傷，所為實值非難；兼衡被告犯後始終否認犯行，迄今
      尚未與告訴人達成和解，或賠償告訴人所受損害，態度非
      佳；並考量被告之犯罪動機、目的、手段、素行、告訴人
      所受傷勢輕重，暨被告於警詢時自陳高中畢業之智識程度
      、無業、家庭經濟狀況勉持之生活狀況等一切情狀，量處
      如主文所示之刑，並諭知易科罰金之折算標準，以資儆懲
      。
據上論斷，應依刑事訴訟法第299條第1項前段，判決如主文。
本案經檢察官林暐勛提起公訴，檢察官劉倍到庭執行職務。
中　　華　　民　　國　　111 　年　　8 　　月　　30　　日
                  刑事第十八庭  審判長法官  陳囿辰

                                      法官  姚懿珊

                                      法官　羅文鴻
以上正本證明與原本無異。
如不服本判決應於收受判決後20日內向本院提出上訴書狀，並應
敘述具體理由。其未敘述上訴理由者，應於上訴期間屆滿後20日
內向本院補提理由書(均須按他造當事人之人數附繕本)「切勿逕
送上級法院」。 
　　　　　　　　　　　　　　      　書記官　林佳穎
中　　華　　民　　國　　111 　年　　8 　　月　　30　　日
附錄本案論罪科刑法條：
中華民國刑法第277條
傷害人之身體或健康者，處5年以下有期徒刑、拘役或50萬元以
下罰金。
犯前項之罪，因而致人於死者，處無期徒刑或7年以上有期徒刑
；致重傷者，處3年以上10年以下有期徒刑。